臺灣高等法院臺中分院刑事判決　　　　　　　　　　　九十年度上訴字第八四號
　　上　訴　人
　　即　被　告　丙○○
　　選任辯護人　宋志衡
右上訴人，因被告過失致死等案件，不服臺灣彰化地方法院八十八年度訴字第五四二
號，中華民國八十九年十一月二十二日第一審判決（起訴案號：臺灣彰化地方法院檢
察署八十八年度偵字第十五號），提起上訴，經本院判決如左：
    主　  文
原判決撤銷。
丙○○共同連續竊盜，處有期徒刑伍月，如易科罰金，以佰元折算壹日。
    事  　實
一、丙○○係雲林縣大主有限公司（下稱大主公司）所聘僱之濁水溪採砂現場管理人
    ，其與大主公司之實際負責人之實際負責人甲○○（原姓名為乙○○，九十年一
    月間更名，其所犯盜採砂石部分，業經本院九十年度重上更一字第一號判處有期
    徒刑一年，經最高法院駁回上訴，而告確定）及挖土機司機己○○（另案經本院
    八十五年度易字第一八八號判處有期徒刑八月，緩刑三年確定）均係以採砂石為
    業，為從事業務之人，共同基於意圖為自己不法所有之概括犯意聯絡，由丙○○
    在現場指揮己○○施作位置，自八十四年二月上旬某日起，至同年四月中旬某日
    止，由己○○連續駕駛挖土機，未經聲請許可，擅在彰化縣溪州鄉○○○段田四
    二二一之一地號附近濁水溪河床之公有河川地，行水區內之河床靠近彰化縣境內
    ，多次盜採砂石，總數量約二萬餘立方米，販售得利，足以生損害於管理機關彰
    化縣政府之權益。嗣因同年四月廿二日下午三時許，廖泓鈞至上開河川地所形成
    之水塘嬉戲不慎滑入水塘，其父親廖宜伯見狀跳下水塘營救時，均慘遭溺斃致被
    查獲。
二、案經臺灣高等法院臺中分院檢察署檢察官自動檢舉後令轉臺灣彰化地方法院檢察
    署檢察官偵查起訴。
    理  　由
一、訊據被告丙○○固不否認受雇於乙○○承擔任大主公司濁水溪採砂現場管理人之
    事實，惟矢口否認有指揮己○○盜採砂石之犯行，辯稱：己○○係晉英砂石行僱
    用之挖土機司機，大主公司自八十四年二月起，有向晉英砂石行購買砂石，案發
    後己○○意圖為晉英砂石行脫罪，即說係受僱大主公司，大主公司並未僱用己○○，況且該水塘並非大主公司採砂所造成云云。惟查：
（一）本件告訴人丁○○於其先生廖宜伯及其子廖泓鈞二人於八十四年四月二十二日
      落水時，曾於當日下午三時多到達現場，有發現有大主（誤為大石）砂石場之
      挖土機在現場；另當時亦同在現場之證人廖建盛也發現有一台挖土機在現場（
      八十四年度相字第三四五號卷第十頁反面、十二頁正面），此業據告訴人丁○○及廖建盛供述在卷（見臺灣彰化地方法院檢察署八十年度相字第三四五號卷
      第十頁反面、第十二頁正面、八十七年度他字第二四三號卷第八十九頁反面）
      ；又依告訴人丁○○所提出六張相驗屍體之現場照片，其中八十四年四月二十
      三日及同年月二十六日所拍得之挖土機，均係己○○所有，復有丁○○提出之
      照片為證（參八十年度偵字第三０三九號卷第五、六頁所附照片）；且丁○○
      於檢察官相驗前一天所拍攝之錄影帶亦顯示有一部ＰＣ－３１０型之挖土機在
      勘驗屍體現場，此亦有檢察官八十四年九月十二日勘驗錄影帶之筆錄附卷足參
      （同前三０三九號卷第一０五頁反面）；及證人己○○於偵查時坦承前開照片
      所示之挖土機確為其所有（參同署八十四年度偵字第三０三九號卷第九十七頁
      正面）；而綽號「鴨母」之被告丙○○，如何受雇於乙○○，又如何自農曆過
      年前開始約八十四年二月上旬至同年四月中旬，僱用並指揮己○○在彰化縣溪
      州鄉○○○段田四二二一之一地號附近濁水溪河床之公有河川地，行水區內之
      河床靠近彰化縣境內，多次盜採砂石販售得利之事實，已據證人己○○於偵查
      中屬實，並有其所繪之地圖在卷可憑（同前三０三九號偵卷第第九十七頁正面
      、九十九頁、一０八頁）；其於原審法院也供稱：「八十四年初農曆年後，是
      丙○○找我去找老乙○○僱用的，僱用薪資是日薪一米工錢十元，挖土機是我
      自己所有，採區是丙○○、乙○○告知我的，丙○○是現場管理並負責機械維
      修」、「當時係以米計算工資，案發地點確實是他二人叫我去挖的，挖得後載
      去後載去大主公司」（原審卷第十五頁正、反面）、「是丙○○叫我去挖的，
      期間是八十四年二月上旬至同年四月中旬，除了本件案發地點外，事發地點旁
      乙○○和丙○○也有叫我去挖（原審卷第六十八頁、六十九頁）；於本院亦稱
      「計費標準是以挖出來的砂石米數來計算工資，薪水每個月領一次，到大主公
      司去領，他（指丙○○）告訴我採區，我照指定的採區去挖，沒有超出丙○○
      指示的範圍」（本院卷第四十三頁）；其於另案王福、己○○竊盜一案，原審
      法院八十六年一月八日訊問時亦指稱：係被告叫伊在上開出事水塘以西一百公
      尺附近乙○○採區，挖過幾十次，幾十次代表十天，約在出事前一星期就沒挖
      了，有時挖五十幾臺，有時挖三、四十臺砂石，按米算給我約二十幾萬元（參
      見同前臺灣彰化地方法院檢察署八十七年度他字第二四三號偵查卷第三九至四
      二頁、九十頁反面）；經核與證人即大主公司負責人乙○○在本院自承：被告
      任現場管理，採區之位置由被告指定等語（見上訴審卷第四十二頁）、證人即
      在案發地點附近從事耕作之廖忠華、廖萬字、廖桐梧、鄭俊雄，及在附近載運
      砂石之卡車司機蔡柏聰、廖學聰等，在偵查中及原審法院均結稱：伊等有見到
      在該處挖起之砂石均載往乙○○之大主公司等語（見臺灣彰化地方法院檢察署
      八十四年度偵字第三０三九號偵查卷第二十至二六頁、臺灣彰化地方法院八十
      五年度易字第一八八號刑事卷宗第六五至七十頁）、證人林良民於原審結證稱
      ：八十四年間是大主公司雇用伊，己○○是大主公司雇用的，在採區挖土石，
      大主公司老闆是乙○○，現場管理人是丙○○等語（見原審卷第七十二頁）均
      相符合，且證人己○○於原審另結證稱：伊去加油，但是由乙○○去加油站付
      帳，再由伊工資內扣除（見原審卷第六十八頁），與如來加油站有限公司（下
      稱如來加油站）人員戊○○到庭結證稱：加油地方很不方便，己○○應該是現
      場人員、渠等跟乙○○有契約，乙○○都是用渠等之油，去乙○○經營的砂石
      廠去加油，都記載乙○○的帳，也都有收到錢，請款應該是會計和乙○○大主
      公司結的，渠等和晉英公司沒有關係，只幫大主公司加油等語（見本院上訴審
      卷第七十二、七十三頁）、如來公司業務負責人蘇于婷到庭結證稱：大主公司
      有用伊的油，有兩個油桶在大主公司的砂石廠，他們用多少油，有加油機，都
      是司機載油過去，裝載他們的兩個油桶裡面，與晉英公司並無交易等語（見上
      訴審卷第九十八、一百頁），互核相符，復有證人即大主公司會計鄭玲雪於原
      審法院供認其上「鄭」字為其簽名（見臺灣彰化地方法院八十五年度易字第一
      八八號刑事卷宗八十五年八月二十三日訊問筆錄）之單據影本二十九紙，及如
      來加油站為己○○加油，記載加油數量，再由乙○○與如來加油站結算，此有
      己○○應領工資扣除油錢之加油登記卡一份（其上負責人姓名『阿結』即為證
      人乙○○）附臺灣彰化地方法院檢察署八十四年度偵字第三○三九號偵查卷宗
      第一百十至一百十三頁為證、本院上訴審卷第七十九至八十一頁可稽，復核以
      上開單據及加油登記卡之日期，單據均係記載八十四年三月間卡車司機之載運
      臺數（即挖土機司機挖取臺數），加油登記卡則係記載八十四年二月六日起至
      同年四月四日止之加油數量，與己○○上開供述受僱大主公司之期間相符。另
      被告亦不否認與己○○之間並無恩怨，衡情己○○應無誣陷被告之必要。從而
      被告受雇於乙○○而指揮己○○，在彰化縣溪州鄉○○○段田四二二一之一地
      號附近濁水溪河床之公有河川地，行水區內之河床靠近彰化縣境內，多次盜採
      砂石販售得利之事實，應堪認定。
（二）被告所服務之大主公司經核准之採區，係位於雲林縣西螺鎮，距離案發肇事地
      點之彰化縣溪州鄉○○○段田四二二一之一地號附近濁水溪河床之公有河川地
      ，有五、六公里之事實，為被告所不否認，並有雲林縣政府核准之土石採取場
      登記證、核准函文、土石採取許可證影本各一件附原審卷第六十至六十二頁可
      按，復經臺灣彰化地方法院檢察署檢察官督同彰化縣政府之彭國勝、楊振崇、
      雲林縣政府之林超等人前往現場勘驗屬實，製有勘驗筆錄附該署八十四年度偵
      字第三○三九號偵查卷宗第八十三頁可憑，此亦經證人即雲林縣政府人員林超
      、張嘉瑞，及彰化縣政府人員彭國勝，於本院九十年重上更一字第一號乙○○
      過失致死案件九十年三月二十二日調查時，到庭證稱屬實。被告既擔任大主公
      司之採砂現場管理人，對於大主公司之合法採區，與案發地之採區明顯區分之
      事實，自難諉為不知，而由己○○之挖土機停留在勘驗屍體之現場附近，亦足
      見被告應有指示己○○越區在該處附近盜採砂石，否則己○○之挖土機為求方
      便挖採砂石起見，理應停放在自己採區，豈有停於五．六公里遠處之理？且己○○既僅為大主公司之受僱人，若未經被告丙○○及甲○○之指示，衡情自無
      甘冒法律制裁之風險，而在前述彰化縣溪州鄉○○○段田四二二一之一地號附
      近濁水溪河床之公有河川地盜採砂石之必要。
（三）雖被告辯稱大主公司係向晉英購買砂石，而出事地點之水塘（應係指犯罪事實
      欄所述發現該二人溺斃之所在），應是一峰砂石股份有限公司（下簡稱一峰公
      司）之採區，並由己○○為晉英公司採取云云。然查：
　１、原審法院傳訊晉英砂石行之負責人陳進益到庭結證稱：晉英砂石行自八十四年
      五月四日起，始出賣次級砂給大主公司，由伊合法採區挖採後，用伊車運去其
      砂石廠交貨。約從五月九日交貨，不是算米數，是算一臺車多少錢，在案發期
      間，並未賣砂給大主公司，被告所稱進料單之『陳』字非伊所簽，且其雇用己○○之時間係在八十四年、八、九月間等語（見前揭原審法院八十五年度易字
      第一八八號刑事卷宗第二十五頁第一面、第二十五頁第二面、七十六頁），並
      提出統一發票十張，證明其係向遠東加油站叫油（見原審法院第一八八號卷第
      一百十七頁）。但查證人黃和平到庭結證稱：大主向晉英買砂是伊介紹的，約
      是八十四年五月間的事，講好挖土機司機及卡車司機之費用由大主公司負擔，
      並介紹己○○去大主公司工作等語（見原審法院第一八八號卷第一百十四、一
      百十五頁）；另己○○於另案被訴竊佔一案亦陳明：係丙○○叫他至水塘那邊
      挖砂石的，出事當時晉英公司還沒賣較差之砂石給大主公司，出事以後才賣的
      （參同前他字第二四三號卷第四十一頁）；可見大主公司縱曾向晉英購買砂土
      亦係事發之後，雖證人鄭玲雪於原審法院證稱：「二月份的在三月就有算過一
      次，晉英的老闆陳進益說要拿回去對帳，所以我們就沒有留底了」云云（見原
      審法院第一八八號卷第一百十八頁）；但查甲○○於本院已證實：「據我所知
      ，己○○和我們是買賣關係，就是以他挖的米數來計算他的工資」，核與己○○前後多次所稱以米數與大主公司結算其薪資一節相符；雖甲○○就係何人指
      示己○○採區之範圍？初答稱：「不清楚」，但經本院進一步訊問：既然因丙○○任現場管理，採區的位置是否由丙○○指定？則回答：「是的」（參本院
      卷第四十一頁、四十二頁）；衡情己○○於案發之前苟係晉英公司所僱用，自
      應由晉英公司與大主公司結算買賣砂石之米數，並由晉英支付薪水，無由大主
      公司支付之理，而證人鄭玲雪係大主公司之會計，其既無法提出會計憑證及統
      一發票等以證明，證詞難免偏頗，礙難遽信。至於被告固又以己○○未在公司
      投保為由，否認雇用己○○云云，但查己○○並非大主公司之正式職員，且採
      區之砂石場有時因挖土機不夠，就會請非公司的挖土機來幫忙挖採砂石，此業
      據甲○○、己○○於本院證稱在卷（本院卷第四十一頁、四十二頁）；而己○○既為大主公司臨時所聘僱，工作時間不定，大主公司因此未加以勞保或報稅
      ，並非不可能，此由證人即司機曹荃茂、林良民於原審法院一致證稱係受雇大
      主公司，但未加入勞保（原審卷第七十一、七十二頁）；況己○○前經本院九
      十年重上更一字第一號，查詢有關之投保及申報所得稅資料之結果，益可知己○○自八十三年起至八十四年十二月三十一日，並無加保紀錄，而於八十四年
      五月三日方在彰化縣溪州鄉公所以眷屬身份加保中之情事，另其於八十三年、
      八十四年間均未辦理所得稅結算之申報，此有勞工保險局九十年三月十五日保
      承字第一００四一九五號、中央健康保險局九十年三月十九日健保承字第九０
      ００七五二二號函、財政部臺灣省中區國稅局北斗稽徵所九十年三月二十三日
      第０九００００三二七０號函文附於該案更一卷內第四十九、八十一頁足憑；
      己○○於偵查中復證稱大主未叫他報稅（前述二四三號他字卷第九十頁反面）
      ；從而，自不能因己○○未經大主公司投保及報稅一事，即否認己○○係受雇
      於大主公司之事實至明。
　２、證人吳清於原審法院證稱：伊有看見水塘旁有抽砂船並無挖土機在工作，沒有
      看過卡車載砂子云云（見上開原審法院卷第一八八號卷第一百七十七頁）；證
      人張碧華所供挖取之砂石載往西邊，那邊是一峰的採區云云，王字良供稱：挖
      取砂石有的載往北邊有的載往西邊，水塘係一峰的採區，那邊有界椿云云；林
      國生證稱：伊係晉英之司機，不知道有無人在水塘挖砂，卡車在進出有的載往
      東有的載往西，不知載到何處，由晉英採區載往大主公司云云；曹茂荃證稱：
      有看抽砂船在抽砂，沒有在水塘載過砂，都在晉英採區所挖，己○○沒有固定
      受僱那一家，晉英的採區離水塘二、三百公尺，水塘是一峰的採區，一峰界椿
      離水塘約二百公尺云云；林素真證稱：何人在水塘挖砂不清楚，挖取之砂石載
      往西邊、北邊，一峰的界標離水塘四、五十公尺云云；陳聰義供稱：水塘是一
      峰的採區，在晉英的採區載往大主砂石廠，我們是跟大主公司領錢云云；林良
      民供稱：工資是大主公司發的，是晉英叫我們去載云云（參見原審法院第一八
      八號卷第一百四十四至一百四十九，第一百七十六至一百七十九頁）；證人張
      碧華於本院九十年度重上更一字第一號刑事案件九十年三月二十二日調查時，
      證稱其工作地點在雲林縣，與發生溺水地點相隔一百公尺，沒有人叫其去救人
      ，其好奇去觀望，去時警員已到現場，池塘有一臺抽砂船，西邊也有一臺，抽
      取之砂石先放旁邊再由車子載走云云（見本院九十年度重上更一字第一號刑事
      卷宗第六十四、六十五頁）；但綜觀前述證人所供互參結果，或能證明與晉英
      、一峰的採區接近，但究屬有別，該等證人既無法供稱何人在挖砂，係何種原
      因為誰在工作，自難遽為被告未有盜採砂石之有利認定。況一峰公司採區距出
      事水塘尚有一百公尺之事實，業經原審法院在甲○○及己○○被訴竊盜一案，
      八十五年十月二十二日傳訊一峰公司負責人張鳳僯到庭結證綦詳（參見原審八
      十五年度易字第一八八號卷影本一八九頁），而卡車司機林國生、陳聰義所供
      自晉英採區載往大主公司之證言縱屬實情，充其量亦僅能證明該載運事實，且
      證人所供時間既不明確，又係由大主公司付費，尚難逕論係晉英公司之人員在
      採區挖砂後，出售予大主之買賣事實，況究係何人為何原因在該地開挖，既無
      從證稱，自難依該載運情節，即推論係陳進益僱人挖取後賣予被告之大主公司
      ，況大主公司如係向晉英購買砂石，何需由丙○○與己○○在場自行挖取再運
      走，顯與陳進益所供由其司機載至大主公司之購買情節未合，復與常情有異，
      是被告所辯其係向晉英購買砂石確實在八十四年二、三月云云，礙難採信，前
      開證人所供出事水塘應係一峰之採區，載往西邊云云，亦均難採為被告有利認
      定。
  ３、又查本院於乙○○竊盜一案調查時，依證人乙○○之聲請，囑託法務部調查局
      對證人乙○○及己○○為測謊鑑定結果，亦認「乙○○稱沒有雇用己○○在命
      案地點採砂，經測試呈情緒波動反應，應係說謊；己○○稱乙○○雇用其在命
      案地點採砂，經測試無情緒波動反應，應未說謊」之事實，有該局鑑定通知書
      附卷可參，（見本院九十年度重上更一字第一號被告乙○○過失致死等案件刑
      事卷宗第一百頁），益見被告所辯大主公司沒有僱用己○○為右揭盜採犯行云
      云，應係卸責之辯，礙難採信。
（四）縱上所述，本件被告選任辯護人於本院審理中，徒以證人廖學聰、蔡柏聰、廖
      忠華、廖萬字、廖桐梧、鄭俊雄之偵查中及原審供詞未盡相符，且互有矛盾，
      且與其他吳清等人證詞，亦有未合，而指稱被告並未盜採砂石，依上所述云云
，尚難採取。又依己○○前述所供，其向大主公司領得之資薪為二十餘萬元，
      以每米十元計算，可知其挖採之砂石之數量為二萬餘立方米，被告上開盜採砂
      石之犯行，洵堪認定，應予依法論科。
二、核被告丙○○所為，係犯刑法第三百二十條第一項之竊盜罪。被告數次盜採砂石
    之行為，時間緊接，犯罪構成要件相同，顯係基於概括之犯意，反覆為之，為連
    續犯，均應以一罪論，並依法加重其刑。被告與乙○○、己○○間，有犯意聯絡
    ，及行為分擔，為共同正犯。惟乙○○並未在場共同實施或在場參與分擔實施犯
    罪之行為，本案自不能依刑法第三百二十一條第一項第四款加重竊盜罪論處，併
    此敘明。原審對被告論科，固非無見，但本件盜採砂石與被害人落水死亡之時間
    有別，就被告被訴業務過失致死罪部分，其罪嫌尚有不足，原審疏未查明，逕認
    被告另構成刑法第二百七十六條第二項之業務過失致人於死罪，並認與所犯竊盜
    犯行間互有牽連之裁判上一罪關係，遽從一重之業務過失致死罪論處，尚有未洽
    （理由詳如後述），本件被告上訴雖無理由，但原判決此部分既有上開可議，即
    屬無可維持，應由本院撤銷改判。爰審酌被告明知在行水區盜採，將對河川安全
    造成之危害，仍指示己○○為之，及其盜採之期間、數量及雇用人數、素行、手
    段，且身為受雇人，並非業者，其犯罪情節及惡性較輕及犯後猶飾詞圖卸罪行等
    一切情狀，並審酌原審僅量處被告有期徒刑六月（原審認被告牽連犯竊盜與業務
    過失致死罪），基於刑事訴訟法第三百七十條前段「禁止不利益變更原則」（即
    本院不得諭知較重於原判決之刑）及被告僅成立竊盜罪等情，量處如主文第二項
    所示之刑，以資懲儆。又被告行為後，刑法第四十一條於九十年一月四日修正，
    同年月十日經總統公布施行，依修正後第四十一條第一項規定：「犯最重本刑為
    五年以下有期徒刑以下之刑之罪，而受六個月以下有期徒刑或拘役之宣告，因身
    體、教育、職業、家庭之關係或其他正當事由，執行顯有困難者，得以一元以上
    三元以下折算一日，易科罰金。但確因不執行所宣告之刑，難收矯正之效，或難
    以維持法秩序者，不在此限。」，修正前之舊法則規定為：「犯最重本刑為三年
    以下有期徒刑以下之刑之罪，而受六個月以下有期徒刑或拘役之宣告，因身體、
    教育、職業、家庭之關係，執行顯有困難者，得以一元以上三元以下折算一日，
    易科罰金。」，故本條文之修正，擴大得諭知易科罰金之範圍，較有利於被告，
    爰依刑法第二條第一項前段，適用修正後之刑法第四十一條第一項諭知易科罰金
    之折算標準。
三、公訴意旨另以：被告等人在河床盜採砂石後，在該地點形成之水塘甚深，水塘內
    之水流甚急，不慎掉入有致命之危險，竟疏未注意設置警告標誌或其他之安全設
    施，以致廖泓鈞至該水塘洗手，不慎滑入，其父廖宜伯見狀跳下營救時，均慘遭
    溺斃，因認被告另涉有刑法第二百七十六條業務過失致死罪云云。但查：
（一）證人己○○於本院九十年度重上更一字第一號被告乙○○過失致死等案件之偵
      查中、原審法院及本院審理時，證稱：其受僱工作之期間僅至八十四年四月中
      旬止，施工地點由現場負責之被告所指示，並無其他同樣之工人，則依該案臺
      灣彰化地方法院檢察署八十四年度偵字第三○三九號偵查卷宗第八十三頁之檢
      察官勘驗現場筆錄、第八十六、八十七、一百至一百零一頁照片，以及原審法
      院八十五年度易字第一八八號卷第八十三頁照片所示，肇事地點之水塘遼闊，
      現場也有許多水塘，顯非短期內一人所能挖成，且水塘如何形成，現場有無人
      抽砂，係何人所抽砂等等，尚乏直接證據可茲認定，復參以己○○於檢察官勘
      驗後之偵查中，就盜採之確實地點無法確認（見上開第三○三九號偵查卷第一
      百二十八頁），是該肇事水塘是否為被告指揮己○○挖採而成，已屬可疑。
（二）本院九十年度重上更一字第一號刑事案件於九十年三月二十二日調查時，證人
      張嘉瑞、林超、彭國勝證稱：該河川兩個縣相隔之堤防間，均係行水區，堤防
      相隔約三公里，溺水地點距彰化縣堤防超過八百公尺，合法採區採取後的高度
      會高於現有水流之高度，不會產生水坑現象，彰化縣核准十四家可採砂，但沒
      有核准抽砂船等語在卷（本院九十年度重上更一字第一號刑事卷宗第六十至六
      十二頁），則現場經彰化縣政府核准之採砂區多達十多家，並有疑似抽砂船在
      現場之情事，亦經上開偵查案件之檢察官勘驗，並經該案之原審勘驗錄影帶屬
      實，而證人彭國勝並於本院九十年度重上更一字第一號被告乙○○過失致死等
      案件更審時，證稱現場禁止抽砂船工作，益徵被告之大主公司，是否確係唯一
      在場盜採之業者，更有可疑；況前開二人溺斃地點既屬行水區，其水流並非靜
      止不動而具有流動之特性，死者自二十二日下午三時左右落水，同日晚間七時
      二十分始先撈獲廖宜伯之屍體，約莫十分鐘後再撈起廖泓鈞之屍體（前述三四
      五號相字卷第三頁正面），則死者二人落水之時間距離被撈獲屍體之時間，在
      水面漂流至少四小時以上，其屍體在行水、水壓之沖流下，屍體究由何處落水
      ，其漂流至案發地點之行徑如何均無可考，是否確由被告指揮己○○盜採砂石
      之起點落水也無從確定，從而，縱案發地點之水塘確係由被告指揮己○○所挖
      者，亦尚難以此遽認被告之前開盜挖砂石之地點，即為死者落水處，並造成其
      二人死亡之結果。況證人己○○復證稱其於案發前即已停工（本院卷第四十五
      頁）；是被告等人挖取砂石之時間，與肇事死亡之時間，既明顯可區分，本件
      復非工人在挖取砂石時導致被害人死亡，被告盜採砂石之行為與被害人死亡間
      難認定有因果關係，但公訴人認被告此部分所為係犯業務過失致死罪嫌，與前
      開論罪科刑部分互有方法結果之牽連關係，故不另為無罪之諭知，併此敘明。
據上論斷，應依刑事訴訟法第三百六十九條第一項前段、第三百六十四條、第二百九
十九條第一項前段，刑法第二條第一項前段、第二十八條、第五十六條、第四十一條
第一項、第三百二十條第一項，罰金罰鍰提高標準條例第一條前段，第二條第一項，
判決如主文。
本案經檢察官蔡振修到庭執行職務
中      華      民      國　    九十一   年    　 四      月     三十   日
                                臺灣高等法院臺中分院刑事第七庭
                                      審判長法  官　林　榮　龍
                                            法  官  江  錫  麟
                                            法　官　謝　說　容
右正本證明與原本無異。
如不服本判決應於收受送達後十日內向本院提出上訴書狀，其未敘述上訴之理由者並
得於提起上訴後十日內向本院補提理由書（均須按他造當事人之人數附繕本）。
                                            書記官  金  珍  華
中      華      民      國　  　九十一   年       五      月      一　  日
刑法第三百二十條第一項
意圖為自己或第三人不法之所有，而竊取他人之動產者，為竊盜罪，處五年以下有期
徒刑、拘役或五百元以下罰金。
                                                                        Ｋ
